【裁判字號】    94,交聲更,18
【裁判日期】    950428
【裁判案由】    違反道路交通管理處罰條例聲明異議
【裁判全文】
臺灣臺北地方法院交通事件裁定        94年度交聲更字第18號
原處分機關  臺北市交通事件裁決所
異  議  人
即受處分人  甲○○
上列異議人即受處分人因違反道路交通管理處罰條例事件，對於
臺北市交通事件裁決所中華民國94年1月26日所為之處分（原處
分案號：北市裁一字第裁22-A1A106049號）聲明異議，經本院於
94年3月21日以94年度交聲字第196號裁定駁回異議人之聲明異議
後，異議人提起抗告，經臺灣高等法院於94年4月29日以94年度
交抗字第247號裁定撤銷原裁定，並發回本院更為裁定，本院裁
定如下：
    主  文
異議駁回。
    理  由
一、按汽車駕駛人，行經有燈光號誌管制之交岔路口闖紅燈者，
    處新臺幣一千八百元以上五千四百元以下罰鍰；又汽車駕駛
    人，駕駛汽車違反道路交通安全規則，因而肇事致人受傷者
    ，記違規點數三點；且汽車駕駛人，駕駛汽車違反道路交通
    管理處罰條例第53條之規定者，除應依該條所規定之罰鍰處
    罰外，並應記違規點數三點，道路交通管理處罰條例第53條
    、第61條第3項、第63條第1項第3款分別定有明文。
二、原處分意旨略以：異議人即受處分人甲○○於民國93年11月
    13日（星期六）凌晨2時25分許，駕駛車牌號碼7C-572號營
    業一般小客車，沿臺北市○○○道由西向東行駛，至康定路
    路口闖越紅燈，致其左前車身與沿康定路行駛之重型機車發
    生碰撞，致該部機車騎士張明仁受傷，經臺北市政府警察局
    交通警察大隊員警鄭美惠以現場採證資料，認受處分人違反
    前揭道路交通管理處罰條例第53條（誤載第1項）、第61 條
    第3項之規定而以臺北市政府警察局北市警交大字第A1A1060
    49號舉發違反道路交通管理事件通知單逕行舉發，並通知受
    處分人；嗣受處分人於應到案日期（即94年1月12日）前之9
    4年1月11日向原處分機關申訴，經原處分機關函請原舉發單
    位調查結果，仍認受處分人違規情形明確，乃於94年1月26
    日依道路交通管理處罰條例第53條（誤載第1項）及第61條
    第3項規定及違反道路交通管理事件統一裁罰標準表之規定
    ，裁處受處分人罰鍰新台幣（下同）二千七百元，並分別依
    該條例第61條第3項、第63條第1項之規定，各記違規點數三
    點，合計共六點。
三、聲明異議之意旨略以：伊本人所駕駛車牌號碼7C-572號營業
    一般小客車於上揭時、地並未闖紅燈，伊所行駛之艋舺大道
    為綠燈，且伊車已通過路口1/2中心線，已達對方斑馬線上
    ，事發後該燈號才由綠燈轉黃燈5秒後才轉紅燈，並非目擊
    證人所言，又當天深值半夜，天色昏暗，又有霧氣，車輛稀
    少，當時自稱目擊之證人是在警員到達後才到場，其間已離
    肇事時間達15分鐘之久，而見該騎士倒地也很清醒，未見哀
    嚎，在警員到達現場處理後，才由伊將機車騎士送醫，再該
    期間並無人稱伊闖紅燈，不能因其事摔倒受傷，自稱目擊證
    人因同情弱者而謊稱伊闖紅燈云云。
四、經查：
  (一)異議人於93年11月13日（星期六）凌晨2時25分許，駕駛車
    牌號碼7C-572號營業一般小客車，在行經臺北市○○○道與
    康定路口時，與沿康定路行駛之車牌號碼GU G-755號重型機
    車發生車禍，致該部機車騎士張明仁受傷之事實，為異議人
    於警詢、本院訊問及本院94年度交易字第418號案件審理中
    所坦承不諱，並有道路交通事件調查報告表(一)(二)、道路交通
    事件現場圖、現場及二車車損照片共16張、臺北市政府警察
    局通警察大隊事故肇事原因初步分析研判表及臺北市立聯合
    醫院和平院區診段證明書各1份在卷可稽，堪認屬實。
  (二)又臺北市政府警察局交通警察大隊員警鄭美惠依據該隊所取
    得之現場採證資料，認受處分人違反前揭道路交通管理處罰
    條例第53條第一項、第61條第3項之規定，而以臺北市政府
    警察局北市警交大字第A1A106049號舉發違反道路交通管理
    事件通知單逕行舉發，並通知異議人；嗣異議人於應到案日
    期（即94年1月12日）前之94年1月11日向原處分機關申訴，
    經原處分機關函請原舉發單位調查結果，仍認受處分人違規
    情形明確，乃於94年1月26日依道路交通管理處罰條例第53
    條（誤載第1項）及第61條第3項規定及違反道路交通管理事
    件統一裁罰標準表之規定，裁處受處分人罰鍰二千七百元，
    並分別依該條例第61條第3項、第63條第1項之規定，各記違
    規點數三點，合計共六點，有上揭舉發違反道路交通管理事
    件通知單、臺北市政府警察局交通警察大隊函及臺北市交通
    事件裁決所北市裁一字第裁22-A1A106049號裁決書等在卷可
    稽。
  (三)再臺北市政府警察局交通警察大隊員警鄭美惠認異議人有闖
    紅燈之違規行為，乃以機車騎士張明仁、證人乙○○於警詢
    之證述、現場圖及二車受損之情形等為其判斷之依據，而查
    張明仁與乙○○於警詢中確實均稱係異議仁闖越紅燈而肇事
    ，證人張明仁於本院前審亦到庭結證稱：伊當時是從台北市
    ○○路往萬大路方向，當時行經方向與艋舺大道有交叉，而
    因當時是綠燈，所以伊過中間線的時候就被紅燈方向的車子
    撞到了等語，核與目擊證人乙○○於臺北市政府警察局萬華
    分局交通分隊交通事故談話紀錄表中證稱：伊當時在康定路
    與艋舺大道西南角吃薑母鴨，突然聽到剎車聲，就發現7C－
    572號營業一般小客車與GUG-755號重型機車撞在一起，當時
    康定路南向北為綠燈，艋舺大道為紅燈，且康定路上車輛均
    在行駛，艋舺大道上西往東方向均在停紅燈等語相符，是異
    議人於前揭時、地，駕駛上揭營業一般小客車闖越紅燈肇事
    而致人受傷一節，已堪認定。
  (四)雖異議人以上揭理由辯稱伊未闖越紅燈云云，然依卷附之道
    路交通事件調查報告表(一)(二)、道路交通事件現場圖、現場及
    二車車損照片等判斷，被告所駕駛之上揭營業一般小客車於
    肇事後右後車輪煞車痕6.6公尺，左後車輪煞車痕5.0公尺，
    煞車後之後車輪位置在康定路中間分向線延伸之不遠處，足
    見上揭營業一般小客車在未進入康定路中心線即發生本件車
    禍；又依臺北市交通管制工程處95年2月21日北市交工控字
    第09530426000號函覆之內容，艋舺大道路幅約36公尺、康
    定路寬約16公尺，其交通號誌預設時制為「左轉保護三時項
    」方式運作，各時項均內含黃燈3秒鐘及全紅傾倒時間2秒鐘
    ，倘被告所駕駛之上揭營業一般小客車於綠燈之情形進入十
    字路口，在紅燈亮起前即可以順利離開十字路口，然其竟在
    通過中心線前撞及張明仁所騎之上揭重型機車，且證人在聽
    到撞擊聲後抬頭所見之燈號為艋舺大道亮紅燈，康定路亮綠
    燈，艋舺大道方向之車輛均停止，康定路上之車輛均行駛中
    ，足見異議人係在艋舺大道之號誌已亮起紅燈始進入該十字
    路口，其駕車闖紅燈之事實應已甚明確，其所辯未闖越紅燈
    云云，不足採信。
  (五)另異議人因本件車禍涉犯業務過失傷害案件，亦經臺灣臺北
    地方法院檢察官以94年度偵字第6841號起訴，並經本院於95
    年2月27日，以94年度交易字第418號判決判處有期徒刑三月
    ，於95年4月3日確定，有本院刑事判決及臺灣高等法院被告
    前案紀錄表各1份在卷可稽。
五、綜上所述，受處分人確有於前揭時、地，行經有燈光號誌管
    制之交岔路口闖越紅燈並致人受傷之違規行為；從而，原處
    分機關依前揭道路交通管理處罰條例第53條、第61條第3項
    、第63條第1項及違反道路交通管理事件統一裁罰標準表之
    規定，裁處受處分人罰鍰2千7百元，並共計違規點數六點，
    核無違誤，本件受處分人之異議為無理由，自應將其異議駁
    回。
據上論斷，應依道路交通案件處理辦理第19條，裁定如主文。
中    華    民    國    95    年    4     月    28    日
                    交通法庭  法  官  林春鈴
上正本證明與原本無異。
如不服本裁定應於送達後五日內向本院提出抗告狀。
                              書記官  羅欣宜
中    華    民    國    95    年    4     月    28    日


司法院資訊處製作；財團法人民間司法改革基金會備份。
